【裁判字號】    92,聲,892
【裁判日期】    921031
【裁判案由】    返還擔保金
【裁判全文】
臺灣桃園地方法院民事裁定  九十二年度聲字第八九二號
    聲  請  人  戊○○
    送達代收人  丁○○
    相  對  人  東智工業股份有限公司
                            設.
    法定代理人  甲○○      住.
                丙○○      住.
                乙○○      住.
右聲請人聲請返還擔保金事件，本院裁定如左：
    主      文
本院八十八年度存字第三三九號、三四０號提存事件，聲請人分別提存之擔保物即聯
邦銀行板橋分行可轉讓定期存單、面額新台幣壹拾萬元參張（號碼：ＵＡ00000
000號、ＵＡ00000000號、ＵＡ00000000號），新台幣萬肆仟
元，及新台幣壹拾柒萬元，准予返還。
    理      由
一、本件聲請意旨略以：聲請人與相對人間因清償債務事件，聲請人前依鈞院八十八
    年度全一字第一四０號、八十八年度全黃字第二二六號民事裁定，為擔保對相對
    人之財產為假扣押所造成之損害，曾分別提供聯邦銀行可轉讓定期存單三紙（面
    額合計三十萬元）、現金三萬四千元，及另筆現金十七萬元為擔保物，並各以鈞
    院八十八年度存字第三三九號、三四０號提存事件提存在案。茲該假扣押執行事
    件業經聲請人聲請撤回執行，並經聲請人聲請撤銷該假扣押裁定確定，因相對人
    業於八十八年三月四日經台灣省建設廳核准解散登記，聲請人乃於九十一年四月
    間以桃園郵局第六五七、九一六、九一七號存證信函送達相對人公司全體董事，
    定二十日以上期間催告受擔保利益人即相對人行使權利，然迄今均未見相對人有
    任何訴訟之主張，聲請人爰依法聲請取回因假扣押而提供之擔保物等語。並提出
    本院八十九年度全聲字第一七九號、一八０號民事裁定暨確定證明書各一件、提
    存書二份、相對人公司變更登記事項卡、存證信函暨雙掛號回執三份等為證。
二、按訴訟終結後，供擔保人證明已定二十日以上之期間，催告受擔保利益人行使權
    利而未行使者，法院應依供擔保人之聲請，以裁定命返還其提存物，民事訴訟法
    第一百零四條第一項第三款定有明文。另依同法第一百零六條，前開規定於其他
    依法令供訴訟上之擔保者準用之。前開所謂之「訴訟終結」，應從廣義解釋，包
    括執行程序在內，債權人如確已聲請撤銷假扣押裁定，並撤回假扣押執行之聲請
    ，復定二十日以上之期間催告受擔保利益人行使權利而未行使者，應認已構成上
    開訴訟終結之要件，債權人自得聲請返還其因聲請假扣押而提供之擔保金。
三、經查本院依職權調閱本院八十八年度全字第一四０號、二二六號假扣押及八十八
    年度執全字第二八一號、三二六號假扣押執行卷宗，聲請人確於民國八十九年三
    月七日向本院執行處聲請撤回該二件假扣押執行，又聲請人前已向本院聲請撤銷
    前開假扣押裁定，並經本院以八十九年度全聲字第一七九號、一八０號民事裁定
    撤銷該假扣押裁定確定在案，亦據聲請人提出該民事裁定暨確定證明書為證，復
    經本院依職權調閱該案卷查核明確，且聲請人已定期催告相對人行使權利，亦有
    存證信函及回執附卷可稽。依上說明，聲請人聲請返還擔保金，核無不合，應予
    准許。
四、依民事訴訟法第一百零四條第一項第三款、第一百零六條，裁定如主文。
中      華      民      國    九十二    年      十      月    三十一    日
                                     臺灣桃園地方法院民事第二庭
~B法      官  管靜怡
右為正本係照原本作成
如對本裁定抗告須於裁定送達後十日內向本院提出抗告狀
中      華      民      國    九十二    年      十一    月      四      日
~B法院書記官  趙芳媞


司法院資訊處製作；財團法人民間司法改革基金會備份。
